【裁判字號】    95,交聲,171
【裁判日期】    950630
【裁判案由】    違反道路交通管理處罰條例聲明異議
【裁判全文】
臺灣臺北地方法院交通事件裁定         95年度交聲字第171號
原處分機關  臺北市交通事件裁決所
異  議  人
即受處分人  甲○○
上列受處分人因違反道路交通管理處罰條例案件，對於臺北市交
通事件裁決所於中華民國九十四年十二月十六日所為之處分（北
市裁二字第裁二二—一ＡＡ一五九○九九號），聲明異議，本院
裁定如下：
    主  文
異議駁回。
    理  由
一、按汽車駕駛人停車時，停車時間、位置、方式、車種不依規
    定者，處新臺幣（下同）六百元以上一千二百元以上罰鍰，
    道路交通管理處罰條例第五十六條第一項第九款定有明文。
    又汽車停車時，應依停車時間、位置、方式及車種規定，如
    公路或警察機關有特別規定時，應依其規定，道路交通安全
    規則第一百十二條第一項第十六款亦規定明確。再汽車駕駛
    人違規停車而駕駛人不在場，當場不能或不宜攔截製單舉發
    者，得對汽車所有人逕行舉發處罰，復為道路交通管理處罰
    條例第七條之二第一項第三款所明定。而逕行舉發違反道路
    交通管理事件，經汽車所有人依通知單之應到案日期前到案
    ，並告知違規駕駛人姓名、身分證統一編號及住址者，處罰
    機關應即另行通知違規駕駛人到案依法處理，亦為違反道路
    交通管理事件統一裁罰基準及處理細則第二十四條前段所明
    定。此外，行為人不依停車時間、位置、方式、車種之規定
    停車而遭舉發者，其在舉發通知單上所載之應到案日期前聽
    候裁決，經主管機關調查後仍認定其有違規停車之行為者，
    依違反道路交通管理事件統一裁罰基準表之規定，須對該違
    規停車之行為人處以六百元之罰鍰。
二、本件異議人即受處分人甲○○於民國九十四年一月二十一日
    十時十一分許，將金上交通有限公司所有之車牌號碼六Ａ—
    八四六號營業用小客車，停放在臺北市松山區○○○路上之
    某計程車招呼站，且駕駛人不在現場，經臺北市停車管理處
    交通助理員當場以拍照之方式採證，以該車輛駕駛人有違反
    道路交通管理處罰條例第五十六條第一項第九款規定之行為
    逕行掣單舉發，並指定應到案日期為九十四年二月二十六日
    前。受處分人遂於應到案日期前即九十四年一月二十一日，
    逕向舉發單位提出申訴並說明駕駛人為甲○○，經舉發單位
    調查結果，認受處分人確有前揭違規行為，原處分機關乃於
    九十四年十二月十六日依道路交通管理處罰條例第五十六條
    第一項第九款、第八十五條第二項及違反道路交通管理事件
    統一裁罰基準及處理細則之規定，以受處分人有前揭違規行
    為，裁處受處分人六百元罰鍰。
三、據受處分人聲明異議狀之意旨，固不否認有將前揭車牌號碼
    之營業用小客車，於前述時、地停放在上開計程車招呼站之
    事實，惟以：原處分機關及舉發單位均係因駕駛不在現場而
    以「停車方式不依規定」之違規事實將伊舉發，然伊電詢交
    通大隊解釋所謂停車「方式」究何所指，該交通大隊答覆稱
    「方式」係指停車時，車輛之車頭係順向、逆向、橫向方式
    停車而言，則伊不服原處分機關自行不當解釋法條規定而舉
    發其違規云云。經查：
（一）前揭違規事實，有採證照片二幀及違規查詢報表一紙附卷
      可稽。觀諸第一張採證照片所示，受處分人將車輛停放於
      上述地點之計程車招呼站，該處除設有「計程車招呼站」
      牌外，該站牌下方並有一告示牌明確規定：「一、08：00
      ～22：00計程車臨停候客專用，禁止駕駛離開其餘時間開
      放一般車輛停放。二、請依序排隊。」等語；又由第二張
      採證照片顯示，舉發當時上開營業用小客車係停放於計程
      車專用停車格內，而駕駛座上無人且周圍並無駕駛人在場
      ，此亦有臺北市停車管理處九十四年二月五日之北市停四
      字第○九四三○六一四○○○號函附卷可參。上揭路邊停
      車位之劃定與計程車招呼站之告示牌，其性質係屬行政機
      關對於公物之設定及一般使用所為對外直接發生法律效果
      之單方行政行為，亦即「對物的一般處分」，該處分於經
      主管機關依職權或聲請撤銷前，對於一般人民而言，當具
      有存續力及拘束力，則受處分人本應受其規制而遵守之。
      惟本件受處分人將前揭車輛停放於前揭地點而遭舉發違規
      之時間係十時十一分，亦即受處分人係於上述告示牌所規
      定專用於臨停候客之時間內違規停車，或其當時確係為臨
      停候客，然其竟未依所規定方式臨停候客而逕自離車他去
      。準此，受處分人確實有於前揭處所，不依停車時間或停
      車方式之規定而違規停車至為明確，受處分人以前揭情詞
      為辯，係對道路交通標誌設置內容所為昧於事實而不合理
      之限縮解釋，是其所為辯解委不足採。
（二）又查，計程車駕駛人將計程車停置於計程車招呼站而離車
      他去，應依道路交通管理處罰條例第五十六條第一項第九
      款之規定予以處罰，亦有臺灣省警務處六十七年七月十三
      日交字第九六七一○號函釋在案，故舉發單位依法舉發暨
      原處分機關認事用法，均無不當。本件事證明確，受處分
      人之違規行為，堪以認定。
四、綜上所述，受處分人確有於前揭時、地將前開車牌號碼之營
    業用小客車不依規定方式停放之違規行為，且其於應到案日
    期前申訴，從而，原處分機關依前揭道路交通管理處罰條例
    第五十六條第一項第九款、第八十五條第二項及違反道路交
    通管理事件統一罰基準表規定，裁處受處分人六百元罰鍰，
    核無違誤，本件異議為無理由，自應予以駁回。
據上論斷，應依道路交通案件處理辦法第十九條，裁定如主文。
中    華    民    國  九十五  年    六    月   三十   日
                  臺灣臺北地方法院交通法庭
                      法      官    雷淑雯
以上正本證明與原本無異。
如不服本裁定，應於裁定送達後五日內向本院提出抗告狀。
                      書  記  官    陳弘文
中    華    民    國  九十五  年    六    月    三十  日


司法院資訊處製作；財團法人民間司法改革基金會備份。
